# 请教陈版主及各位网友，关于非同一控制器下后续合并问题

提问人：changchun 时间：2015-10-11 08:26:28
如果资产评估增值，后续资产更新改造，转入在建工程，企业个别报表固定资产暂停计提折旧，合并层面，那增值部分在剩余可使用年限计提折旧是否也暂停，等更新改造完再计提还是继续按原确定的剩余年限计提，实务中如何处理这类事项。谢谢。

回答人：chenyiwei
合并报表层面，该固定资产的价值仍是作为一个整体计提折旧的，不是将原值和评估增值部分区分开分别折旧的。所以如果在更新改造期间转入在建工程而停止计提折旧的，则原购买日评估增值部分的折旧也一并停止。